【裁判字號】    89,簡上,184
【裁判日期】    890616
【裁判案由】    妨害家庭
【裁判全文】
臺灣臺北地方法院刑事判決                        八十九年度簡上字第一八四號
    上  訴  人  臺灣臺北地方法院檢察署檢察官
    被      告  甲○○
右列上訴人因被告妨害家庭案件，不服本院台北簡易庭八十九年度北簡字第一三三五
號，中華民國八十九年六月十六日第一審刑事簡易判決（檢察官聲請簡易判決處刑案
號：台灣台北地方法院檢察署八十九年度偵字第六０四三號），提起上訴，本院管轄
之第二審合議庭判決如左：
    主      文
上訴駁回。
    事      實
一、黃圭玲與潘志烽二人本係同事關係，且黃圭玲明知潘志烽為有配偶之人，竟基於
    概括之犯意，自民國八十五年八月間起至八十八年七月間止，在其台北市○○區
    ○○路四段二０四巷四號租住處及台北市○○區○○街三三號六樓之一住處（檢
    察官於聲請簡易判決處刑書誤載為富陽街三五號六樓之一，應予更正），連續與
    潘志烽相姦發生性關係多次，嗣於八十八年十月間經潘志烽之配偶乙○○發現其
    二人往來書信，方知上情（潘志烽部分則由乙○○撤回告訴，經檢察官為不起訴
    處分確定）。
二、案經乙○○訴由台灣台北地方法院檢察署檢察官偵查聲請以簡易判決處刑。
    理      由
一、右揭事實一之部分中，不論係被告明知潘志烽為有配偶之人部分及其有於前開時
    地與潘志烽為相姦多次部分，均業據被告於檢察官偵查、原審調查及於本院調查
    、審理時供承不諱（偵查卷第二十頁反面訊問筆錄、原審卷八十九年六月十五日
    訊問筆錄、本院八十九年八月十一日訊問筆錄及同年九月十三日審判筆錄參照）
    ，核與告訴人乙○○所指訴之情節相符，並經證人即與被告為相姦之潘志烽於檢
    察官偵查及於本院調查時供述其確有於前開時地與被告為相姦多次之行為在卷（
    偵查卷第十四頁至第十五頁訊問筆錄及本院八十九年八月十一日訊問筆錄參照）
    ，是依（一）告訴人乙○○之指訴；（二）證人潘志烽之供述等補強證據已足資
    擔保被告於檢察官偵查、原審調查及於本院調查、審理中所為上開任意性自白具
    有相當程度之真實性，而得使本院確信被告前述自白之犯罪事實確屬真實，從而
    依刑事訴訟法第一百五十六條第一項「被告之自白，非出於強暴、脅迫、利誘、
    詐欺、違法羈押或其他不正之方法，且與事實相符者，得為證據。」及第二項「
    被告之自白，不得作為有罪判決之唯一證據，仍應調查其他必要之證據，以察其
    是否與事實相符。」規定，本院自得依被告前述自白及各該補強證據認定被告確
    有為為前述犯行，本件事證明確，被告犯行堪以認定。
二、核被告黃圭玲所為，係犯刑法第二百三十九條後段之相姦罪。被告先後多次與潘
    志烽相姦之犯行，時間緊密，犯意概括，所犯構成要件均相同，為連續犯，依刑
    法第五十六條規定，以一罪論，並加重其刑。原審以被告前開犯行之事證明確，
    依刑法第二百三十九條後段、第五十六條（原判決於其據上論斷欄漏引刑法第五
    十六條連續犯之條文，應於此補充更正）、第四十一條及罰金罰鍰提高標準條例
    第二條規定，量處被告有期徒刑三月，並諭知易科罰金之折算標準，其認事、用
    法及量刑均尚稱妥適，檢察官循告訴人乙○○之請求而提起本件上訴，其上訴意
    旨略以被告並無悔悟之心，原審量刑過輕云云，惟查如前所述，被告自檢察官偵
    查伊始以迄本院辯論終結，就其前開犯行均坦白不諱，顯見被告犯後之態度並非
    如告訴人所主張之無悔悟之心，從而其漫指原審之量刑過輕，而就原審量刑職權
    之合法行使任意指摘，顯無理由，自應將其上訴駁回。
據上論斷，應依刑事訴訟法第四百五十五條之一第一項、第三項、第三百六十八條，
判決如主文。
本案經檢察官丁樹蘭到庭執行職務
中      華      民      國    八十九    年      九      月    二十七    日
                                  臺灣臺北地方法院刑事第三庭
                                      審判長法  官
                                            法  官
                                            法  官
（不得上訴）
附錄本案論罪科刑法條全文：
刑法第二百三十九條：


司法院資訊處製作；財團法人民間司法改革基金會備份。
